臺灣臺中地方法院民事裁定
111年度抗字第3號
抗  告  人  蔡宏祥  
法定代理人  蔡守彥  
相  對  人  陳佩珊  


上列當事人間因本票裁定事件，抗告人對於民國110年11月18日
本院民事庭司法事務官所為110年度司票字第6213號裁定提起抗
告，本院合議庭裁定如下：
    主      文
抗告駁回。
抗告程序費用新臺幣壹仟元由抗告人負擔。
    理      由
一、抗告意旨略以：抗告人蔡宏祥因於民國110年4月29日發生車
    禍，致呈類似植物人狀態，故質疑如附表所示之本票(下稱
    系爭本票)是否真正。爰提起抗告等語。
二、按本票執票人，依票據法第123條規定，聲請法院裁定許可
    對發票人強制執行，係屬非訟事件，此項聲請之裁定，及抗
    告法院之裁定，僅依非訟事件程序，以審查強制執行許可與
    否，並無確定實體上法律關係存否之效力，如發票人就票據
    債務之存否有爭執時，應由發票人提起確認之訴，以資解決
    （最高法院94年度台抗字第1046號判決意旨參照）。法院就
    本票形式上之要件是否具備予審查為已足。至該本票債務是
    否存在，應依訴訟程序另謀解決，殊不容於裁定程序中為此
    爭執。
三、相對人主張其執有抗告人所簽發免除作成拒絕證書之系爭本
    票，經提示未獲付款等情，已據其提出系爭本票為證（見原
    審卷第11頁）。依非訟事件程序為形式審查，系爭本票上之
    必要記載事項已具備，原裁定准予強制執行，即無不合。至
    抗告人稱：質疑系爭本票之真正等語，屬實體上法律關係之
    抗辯，應依訴訟程序另謀解決，殊不容於裁定程序中為此爭
    執，故本件抗告為無理由，應予駁回。
四、按依法應由關係人負擔費用者，法院裁定命關係人負擔時，
    應一併確定其數額，非訟事件法第24條第1項定有明文。爰
    依法確定本件抗告程序費用額為新臺幣1,000元，由抗告人
    負擔。
五、據上論結，本件抗告為無理由，依非訟事件法第46條、第21
    條第2項、第24條第1項，民事訴訟法第495條之1第1項、第4
    49條第1項、第95條、第78條，裁定如主文。
中　　華　　民　　國　　111 　年　　1 　　月　　19　　日
　　              民事第二庭    審判長法  官  呂麗玉
                                      法  官  李佳芳
                                      法  官  江奇峰 
以上正本係照原本作成。
本裁定除以適用法規顯有錯誤為理由，不得再抗告；如提再抗告
，應於收受送達後10日內委任律師為代理人向本院提出再抗告狀
（須附繕本1 份），並繳納再抗告費新臺幣1,000 元。
中　　華　　民　　國　　111 　年　　1 　　月　　19　　日
                                      書記官  黃雅慧
附表　　　
編號 發票日 票面金額 到期日 票據號碼  (民國) （新臺幣）   001 109年11月13日 90,000元 未記載 WG0000000 002 110年1月18日 50,000元 110年2月18日 WG0000000 003 110年2月18日 40,000元 未記載 WG0000000